【裁判字號】    99,審訴,3717
【裁判日期】    991202
【裁判案由】    毒品危害防制條例
【裁判全文】
臺灣高雄地方法院刑事判決            99年度審訴字第3717號
公  訴  人  臺灣高雄地方法院檢察署檢察官
被      告  陳淑蘭
上列被告因毒品危害防制條例案件，經檢察官提起公訴（99年度
毒偵字第5217號），被告於準備程序中就被訴事實為有罪之陳述
，經本院告知簡式審判程序之旨，並聽取被告與公訴人之意見後
，本院合議庭裁定由受命法官獨任進行簡式審判程序，判決如下
：
    主  文
陳淑蘭施用第一級毒品，累犯，處有期徒刑柒月；又施用第二級
毒品，累犯，處有期徒刑肆月。應執行有期徒刑拾月。
    事實及理由
一、犯罪事實：
    陳淑蘭前於民國96年間，因施用毒品案件，經臺灣雲林地方
    法院以96年度毒聲字第280 號裁定送觀察、勒戒後，認無繼
    續施用毒品之傾向，於97年1 月11日執行完畢釋放出所，並
    經臺灣雲林地方法院檢察署檢察官為不起訴處分確定。另於
    96年間因竊盜案件，經上開法院分別以96年度港簡字第236
    號判決處有期徒刑5 月確定、96年度易字第549 號判決處有
    期徒刑8 月確定，上開2罪合併定應執行刑，於97年9 月26
    日縮刑期滿執行完畢。詎其仍不知悔改並戒絕毒癮，於上開
    觀察、勒戒執行完畢後5 年內，復基於施用第一級毒品海洛
    因與第二級毒品甲基安非他命之犯意，於99年7 月6 日下午
    6 時許，在其位於高雄縣鳥松鄉○○村○○路380 號住處內
    ，以注射之方式，施用第一級毒品海洛因1 次；續又將甲基
    安非他命置於玻璃球內，以火燒烤之方式，施用第二級毒品
    甲基安非他命1 次。嗣於同年月8 日下午3 時許，因另案為
    警通知到場，陳淑蘭主動向員警坦承上開施用第一級毒品之
    犯行，自首而接受裁判，並經其同意採集尿液送驗，結果呈
    可待因、嗎啡、甲基安非他命陽性反應，而知悉上情。
二、證據：
    上開犯罪事實，有下列證據可資證明：
  (一)台灣檢驗科技股份有限公司99年7 月28日濫用藥物檢驗報告
    、代號與真實姓名對照表各1 份。
  (二)被告之自白。
三、論罪：
  (一)被告前因施用毒品案件經裁定送觀察、勒戒執行完畢後，又
    於5 年內再犯本件施用毒品案件，檢察官依毒品危害防制條
    例第23條第2 項規定逕行起訴，即無不合，合先敘明。
  (二)按海洛因、甲基安非他命分別係毒品危害防制條例第2 條第
    2 項第1 、2 款所稱之第一、二級毒品，不得持有、施用。
    是核被告分別施用海洛因、甲基安非他命之行為，係犯該條
    例第10條第1 項之施用第一級毒品罪，及同條第2 項之施用
    第二級毒品罪；被告上開施用第一級毒品海洛因、第二級毒
    品甲基安非他命前所持有之第一、二級毒品部分，其持有之
    低度行為應為施用之高度行為所吸收，均不另論罪。被告所
    犯上開2 罪，犯意各別，行為互殊，觸犯構成要件不同，應
    予分論併罰。又被告前有如犯罪事實欄所述經判處有期徒刑
    並執行完畢之情形，此有臺灣高等法院被告前案紀錄表在卷
    可佐，其於徒刑執行完畢5 年之內故意再犯本件有期徒刑以
    上之罪，皆為累犯，應依法加重其刑。再刑法第62條所謂發
    覺，固非以有偵查犯罪權之機關或人員確知其人犯罪無誤為
    必要，而於對其發生嫌疑時，即得謂為已發覺；但此項對犯
    人之嫌疑，仍須有確切之根據得為合理之可疑者，始足當之
    ，若單純主觀上之懷疑，要不得謂已發生嫌疑（最高法院72
    年臺上字第641 號判例意旨參照）。查本件被告所涉施用第
    一級毒品部分，係因被告另涉他案為警通知到場說明時，主
    動告知其施用第一級毒品，員警始知悉被告涉犯施用第一級
    毒品犯行，因而查獲等情，此有被告之警詢筆錄、本院公務
    電話紀錄（見本院99年度審訴字第3717號卷第13頁）、本院
    99年11月18日準備程序筆錄等在卷可稽；是足認本件並無其
    他客觀事證，足以使員警可合理懷疑或得知被告涉犯本件施
    用第一級毒品之犯行前，就未被發覺之施用第一級毒品犯行
    ，向員警自首而接受裁判，自應就此部分依刑法第62條前段
    減輕其刑。而被告所犯之施用第一級毒品罪部分有上開加重
    及減輕事由，應依刑法第71條第1 項規定先加後減之。
四、科刑：
    爰審酌被告施用毒品之行為不僅戕害自身身心健康，亦間接
    影響社會治安，被告前經觀察、勒戒後，仍未能戒斷毒癮，
    再犯本次施用毒品案件，且有竊盜前科及執行紀錄，有其本
    院院內索引卡紀錄表報表及前揭臺灣高等法院被告前案紀錄
    表在卷可稽，顯見其對毒品之依賴情形非輕，且平日素行非
    佳，並考量被告犯後坦承犯行、施用毒品之前科次數等一切
    情狀，認檢察官求處被告應執行有期徒刑10月等語，尚屬適
    當，爰分別量處如主文所示之刑，及定其應執行之刑，以資
    懲儆。
據上論斷，應依刑事訴訟法第273 條之1 第1 項、第284 條之1
、第299 條第1 項前段，毒品危害防制條例第10條第1 項、第2
項，刑法第11條前段、第47條第1 項、第62條前段、第51條第5
款，判決如主文。
本案經檢察官李怡增到庭執行職務。
中    華    民    國    99    年    12    月    2     日
                  刑事第十庭  法  官    呂明燕
以上正本證明與原本無異。
如不服本判決應於收受本判決後10日內向本院提出上訴書狀，並
應敘述具體理由，如未敘述上訴理由者，應於上訴期間屆滿後20
日內補提理由書狀於本院（均須按他造當事人之人數附繕本）「
切勿逕送上級法院」。
中    華    民    國    99    年    12    月    2     日
                              書記官    張琇晴
附錄本判決論罪科刑之法條：
毒品危害防制條例第10條
施用第一級毒品者，處六月以上五年以下有期徒刑。
施用第二級毒品者，處三年以下有期徒刑。

司法院資訊處製作；財團法人民間司法改革基金會備份。
